臺灣高雄地方法院刑事判決　　 　　 　 96年度簡上字第832號
上　訴　人　丙○○
即　被　告
上列上訴人即被告因妨害公務等案件，不服本院96年度簡字第40
24號中華民國96年7 月13日第一審判決（聲請簡易判決處刑案號
：96年度偵字第15985 號）提起上訴，本院管轄第二審之合議庭
進行簡式審判程序後，判決如下：
    主    文
上訴駁回。
丙○○緩刑貳年，並應向國庫支付新臺幣伍萬元。
    事實及理由
一、本件上訴人即被告丙○○所犯係死刑、無期徒刑、最輕本刑
    為3 年以上有期徒刑以外之罪，其於審判程序中就被訴事實
    為有罪之陳述，經本院告知簡式審判程序之旨，並聽取公訴
    人及被告之意見後，合議庭乃裁定改行簡式審判程序，合先
    敘明。又依改行簡式審判程序之故，本件並無刑事訴訟法第
    159條第1 項規定之適用，亦予指明。
二、本案經本院管轄第二審之合議庭審理結果，認第一審判決以
    上訴人所為，係犯刑法第135 條第1 項妨害公務執行罪、第
    140 條第1 項侮辱公務員罪及第185 條之3 服用酒類不能安
    全駕駛動力交通工具而駕駛罪，判處上訴人應執行拘役120
    日，如易科罰金，以新台幣（下同）1,000 元折算1 日，其
    認事用法均無違誤，量刑亦屬適當，應予維持，並引用第一
    審判決書所記載之事實、證據及理由（含檢察官聲請簡易判
    決處刑書，如附件）。
三、上訴人即被告之上訴意旨略以：伊坦承本件犯行，然因伊為
    單親媽媽，需扶養二名在學子女，目前又找不到工作，請求
    從輕量刑，並准予諭知緩刑等語。
四、按法官於有罪判決中，究應如何量處罪刑，為實體法賦予審
    理法官裁量之刑罰權事項，法官行使此項裁量權，自得依據
    個案情節，參諸刑法第57條所定各款犯罪情狀之規定，於該
    法定刑度範圍內，基於合義務性之裁量，量處被告罪刑，此
    項量刑之裁量權，乃憲法所保障法官獨立審判之核心，法院
    行使此項裁量權，雖非得任意為之，仍應受一般法律原理原
    則之拘束，即仍須符合法律授權之目的、法律秩序之理念、
    國民法律感情及一般合法有效之慣例等規範，尤其應遵守比
    例原則及平等原則之意旨，否則即可能構成裁量濫用之違法
    （最高法院86年度臺上字第7655號判決參酌），然如非有裁
    量逾越或裁量濫用之明顯違法情事，自不得擅加指摘其違法
    或不當，即使上級法院對下級法院裁量權之審查，亦應同此
    標準，此不僅在保障法官不受任何制度外之不當干涉，更保
    障法官不受制度內的異質干涉，此方符憲法第80條所宣示獨
    立審判之真義；易言之量刑輕重係屬事實審法院得依職權自
    由裁量之事項，苟已斟酌刑法第57條各款所列情狀而未逾越
    法定刑度，不得遽指為違法（最高法院72年臺上字第6696號
    、75年臺上字第7033號判例可資參照）；又在同一犯罪事實
    與情節，如別無其他加重或減輕之原因，下級審量定之刑，
    亦無過重或失輕之不當情形，則上級審法院對下級審法院之
    職權行使，原則上應予尊重（最高法院85年度臺上字第2446
    號判決可資參酌）。經查，上訴人雖於本院審理中坦承犯行
    ，並以其個人家境情況為由提起上訴，然此業經原審審酌其
    家庭經濟狀況而為量刑及易科罰金標準之參考，是原審審酌
    上訴人明知其酒後已處於不能安全駕駛動力交通工具之狀態
    ，仍駕車行駛道路，影響大眾之交通安全，且對於執勤之員
    警口出惡言行使暴力，對於公權力之傷害非輕，惟所駕為機
    車危害非重，且犯罪後坦承犯行並向被害人表示歉意態度尚
    佳等一切情狀，量處上訴人應執行拘役120 日，如易科罰金
    ，以1,000 元折算1 日，已詳加審認上訴人本件犯罪情狀後
    於法定刑度範圍內量刑，尚無其他明顯事證可認原審上開量
    刑有何裁量逾越或裁量濫用之明顯違法情事，本院認其認事
    用法均無違誤，量刑亦屬適當，應予維持。上訴人上訴意旨
    請求撤銷改判，並無理由，應予駁回。
五、另查，被告並無刑案前科，素行良好，有臺灣高等法院被告
    前案紀錄表1 份在卷可稽，並已與被害人楊土水、甲○○達
    成和解，獲得被害人之宥恕，有和解書2 份在卷可稽，茲念
    其僅因一時失慮，致罹刑典，其經此偵、審教訓後，應知所
    警惕，信無再犯之虞，及斟酌上訴人單親扶養二名在學子女
    ，家境清寒，子女就學學費尚得貸款給付，有戶籍謄本、清
    寒證明及銀行貸款資料等件在卷足佐，且公訴人亦於本院審
    理中為上訴人請求從輕量刑等語（見本院卷第53頁），本院
    認所宣告之刑以暫不執行為適當，而上訴人雖於本院審理中
    表示無資力繳納公益金（本院卷第53頁），惟斟酌上訴人因
    守法觀念薄弱而觸法，且所犯之罪為酒駕之公共危險行為，
    對他人交通安全危害甚大，並其藐視法治及挑戰執法公權力
    而犯下妨害公務及侮辱公務員之行為，實不宜無條件給予緩
    刑宣告，故為確保其能記取教訓，並命其向國庫捐款新臺幣
    5 萬元，以啟自新。
據上論斷，應依依刑事訴訟法第455 條之1 第3 項、第364 條、
第273 條之1 第1 項、第368 條、第373 條，刑法第135 條第1
項、第140 條第1 項、第185 條之3 ，第41條第1 項前段、第51
條第6 款、第74條第1 項第1 款、第2 項第4 款，刑法施行法第
1 條之1 ，判決如主文。
本案經檢察官乙○○到庭執行職務。
中　　華　　民　　國　　96　　年　　10　　月　　31　　日
                  刑事第十三庭審判長  法　官　黃惠玲
                                      法　官　黃苙荌
                            　　    　法  官  郭宜芳
上列正本證明與原本無異。
不得上訴。
中　　華　　民　　國　　96　　年　　11　　月　　1 　　日
                                      書記官  何承育
附錄本案論罪科刑法條全文：
中華民國刑法第135條
（妨害公務執行及職務強制罪）
對於公務員依法執行職務時，施強暴脅迫者，處3 年以下有期徒
刑、拘役或3 百元以下罰金。
意圖使公務員執行一定之職務或妨害其依法執行一定之職務或使
公務員辭職，而施強暴脅迫者，亦同。
犯前二項之罪，因而致公務員於死者，處無期徒刑或7 年以上有
期徒刑；致重傷者，處3 年以上、10年以下有期徒刑。
中華民國刑法第140條
（侮辱公務員公署罪）
於公務員依法執行職務時，當場侮辱，或對於其依法執行之職務
公然侮辱者，處6 月以下有期徒刑、拘役或1 百元以下罰金。對
於公署公然侮辱者亦同。
中華民國刑法第185條之3
（重大違背義務致交通危險罪）
服用毒品、麻醉藥品、酒類或其他相類之物，不能安全駕駛動力
交通工具而駕駛者，處1 年以下有期徒刑、拘役或3 萬元以下罰
金。
